【裁判字號】    88,訴,185
【裁判日期】    920220
【裁判案由】    返還價金
【裁判全文】
臺灣新竹地方法院民事判決  八十八年度訴字第一八五號
    原      告    丙○○
    原      告    庚○○
    原      告    甲○○
    訴訟代理人    郭啟榮律師
    複  代理人    丁○○
    被      告    漢光建設股份有限公司
    法定代理人    己○○
    訴訟代理人    何邦超律師
    複  代理人    乙○○
    訴訟代理人    戊○○
右當事人間返還價金事件，本院判決如左：
    主    文
被告應給付原告丙○○新台幣壹佰玖拾陸萬元，及自民國八十七年十二月十二日起至
清償日止，按年息百分之五計算之利息。
被告應給付原告庚○○新台幣壹佰捌拾肆萬元，及自民國八十七年十二月十二日起至
清償日止，按年息百分之五計算之利息。
被告應給付原告甲○○新台幣貳佰拾壹萬元，及自民國八十七年十二月十二日起至
清償日止，按年息百分之五計算之利息。
原告甲○○其餘之訴駁回。
訴訟費用由被告負擔百分九十八，餘由原告甲○○負擔。
本判決第一項於原告丙○○以新台幣陸拾陸萬元供擔保後，得假執行。但被告如於假
執行程序實施前，以新台幣壹佰玖拾陸萬元為原告預供擔保，得免為假執行。
本判決第二項於原告庚○○以新台幣陸拾貳萬元供擔保後，得假執行。但被告如於假
執行程序實施前，以新台幣壹佰捌拾肆萬元為原告預供擔保，得免為假執行。
本判決第三項於原告甲○○以新台幣柒拾柒萬元供擔保後，得假執行。但被告如於假
執行程序實施前，以新台幣貳佰拾壹萬元為原告預供擔保，得免為假執行。
原告甲○○其餘假執行之聲請駁回。
    事實及理由
一、原告起訴主張：
（一）原告丙○○、庚○○於民國八十五年九月十五日分別與被告訂立房地預定買賣
      合約書（以下簡稱買賣契約），向被告訂購夏威夷別墅編號Ｃ３、Ｃ５戶（嗣
      門牌號碼分別編為新竹市○○路○段十九巷二九號、同巷二七號）及其坐落之
      新竹市○○○段八一五地號土地，原告丙○○嗣因發覺該兩戶房屋柱位位置與
      建築執照核准之平面圖位置不符，致有樑柱未能完全接合之情形，原告庚○○
      發現社區擋土牆施作在其私有土地內，乃於八十六年五月十六日行使同時履行
      抗辯權，發函通知被告暫停繳款，此外，被告興建之房屋，尚有下列瑕疵：
      (1)擅自在Ｃ３、Ｃ５二戶房屋之頂樓加建屋突，屬違章建築，(2)原告丙○○購
      買之Ｃ３房屋，前寬短少逾二十公分、後寬短少逾十公分，前後寬度未達買賣
      契約附件「全區分割圖」所示之七七○公分，(3)原告丙○○之Ｃ３房屋與鄰屋
      Ｃ２房屋間一樓側牆間為Ｃ３之停車位，被告卻在Ｃ２側牆作二扇窗戶，妨害
      原告丙○○之權利，(4)被告除將夏威夷社區之擋土牆施作在原告庚○○私有土
      地內，且庚○○之Ｃ５建物後方與擋土牆之距離僅一百二十公分，將恐影響居
      家安全。再者，被告於八十五年九月三十日開工，依兩造間之買賣契約第十條
      約定，應於開工日起算六百個日曆天完工，如逾期完工達六個月以上，買方得
      依第二十條規定處理，則自八十五年九月三十日加計六百天，再加六個月，至
      八十七年十一月二十三日已屆期，被告尚未取得使用執照，原告已於八十七年
      十二月一日定期催告（原證三），再於八十七年十二月十一日以桃園府前二一
      支郵局第二六二一號存證信函通知被告解除買賣契約（原證六），爰依買賣契
      約第二十條之規定，請求被告退還已繳房地價款，及房地總價百分之二十之違
      約金，但該賠償金額超過已繳價款者，以已繳價款為限。原告丙○○已繳八期
      價款共九十八萬元，原告庚○○已繳八期價款共九十二萬元，均未達房地總價
      百分之二十，故請求被告應返還原告丙○○已付價款九十八萬元，及賠償違約
      金九十八萬元。被告應返還原告庚○○已付價款九十二萬元，及賠償違約金九
      十二萬元。
（二）原告甲○○於八十五年九月十四日與被告訂立買賣契約，向被告訂購夏威夷別
      墅編號Ｃ１戶及其坐落之新竹市○○○段八一五地號土地，原告逾完工期限六
      個月以上尚未取得使用執照，原告已於八十七年十二月一日定期催告後，再於
      八十七年十二月十一日以桃園府前二一支郵局第二六二一號存證信函通知被告
      解除買賣契約（原證三、六），爰依買賣契約第二十條之規定，請求被告退還
      已繳房地價款一百二十三萬元、預收代書費、外水電、瓦斯、契稅費用十三萬
      元，及賠償房地總價百分之二十即一百十萬元之違約金，合計為二百四十六萬
      元。
（三）對被告抗辯之陳述：
      被告雖抗辯原告等逾期繳款，逾期繳款天數不得計入工期云云，惟依買賣契約
      所附之付款明細表後特別註明「本表所列之編號不代表收款之順序，而應以賣
      方實際完成之進度作為繳款之依據．．．」，及買賣契約第六條第一項規定，
      買方應依買賣契約附件三付款明細表之規定，於接獲賣方書面繳款通知單七日
      內，自行向賣方指定之繳納地點或銀行專戶繳納，則被告應證明原告何時接獲
      繳款通知單，及被告在寄發繳款通知單時，已確實完成該期工程進度，否則無
      從主張原告有逾期繳款之事實，原告否認被告製作之繳款記錄表之真正，被告
      既未證明原告逾期繳款，從而被告以原告逾期繳款為由解除契約，自非適法。
      又訴外人黃進茂雖為原告甲○○之夫，惟原告向被告購屋已非日常家務之範圍
      ，訴外人黃進茂無權以原告甲○○所繳之款項抵付訴外人黃進茂對被告之債務
      ，故訴外人黃進茂與被告八十六年十二月二十六日所簽訂之協議書承諾書或其
      他計算書等文件，對原告甲○○均不生效力。並聲明：
      (1)被告應給付原告丙○○一百九十六萬元，及自八十七年十二月十二日起至清
        償日止，按年息百分之五計算之利息。
      (2)被告應給付原告庚○○一百八十四萬元，及自八十七年十二月十二日起至清
        償日止，按年息百分之五計算之利息。
      (3)被告應給付原告甲○○二百四十六萬元，及自八十七年十二月十二日起至清
        償日止，按年息百分之五計算之利息。
      (4)願供擔保，請准宣告假執行。
二、被告則以：
（一）對原告主張兩造間訂立買賣契約之事實不爭執。
（二）原告丙○○自八十六年五月十三日應繳之第九期款起即未依約繳付，經被告於
      八十六年八月二十二日、同年八月二十九日、同年九月十一日催告均未履行，
      被告乃於八十七年五月十八日以新竹東園郵局第一八四號存證信函通知解除買
      賣契約，並沒收已繳價金九十八萬元（被證一）。原告庚○○亦自八十六年五
      月十三日應繳之第九期款起未依約繳付，經被告於八十六年八月二十二日、同
      年八月二十九日、同年九月十一日催告均未履行，被告乃於八十七年五月十八
      日以新竹東園郵局第一八三號存證信函通知解除買賣契約，並沒收已繳價金九
      十二萬元（被證二）。原告甲○○實際已繳金額為一百零八萬元（原繳一百二
      十三萬元，扣除十五萬元未兌現支票），減去其應繳自備款五十五萬元，其餘
      五十三萬元原告甲○○同意作為慶鋒公司（負責人黃進茂為原告甲○○之夫）
      歸還向被告之借支，則尚有銀行貸款四百九十五萬元需由原告甲○○配合辦理
      ，始能核撥，經被告以八十九年九月十五日林口郵局第四五○號存證信函、及
      九十年二月二十二日答辯（五）狀定期催告原告甲○○辦理貸款手續或將餘款
      支付予被告，均未履行，被告乃以九十年十月二十九日答辯（六）狀，依買賣
      契約第二十條約定解除契約，並沒收原告甲○○已繳價金五十五萬元。兩造間
      契約既已合法解除，原告丙○○、庚○○、甲○○提起本訴，自非適法。
（三）依兩造間買賣契約第十條約定：「開工及完工最後期限：一、本預售屋之建築
      工程應在八十五年九月三十日之前開工，自開工日起算六００個日曆天以前完
      成主建物附屬建物及使用執照所定之必要措施，並以建築主管機關核發使用執
      照日為完工日，但有下列情事之一者，其期間不計入前開天數：（一）買方未
      依規定付款期日交付本契約所載之各期房地價款及遲延利息或其他應由買方負
      擔之稅費，其遲延期間」。原告丙○○、庚○○遲延天數各為六十五天（被證
      二十五、二十六），且自八十六年五月十三日應繳之第九期款起未繳納，經被
      告多次催告迄未履行，則在其二人繳清各期價款之前，被告並無逾期完工問題
      。原告甲○○遲延天數為一千零四十五天，則自開工之日起算六百天，加上上
      開遲延天數，合計為一千六百四十五天，故被告完工期限至九十年三月二十三
      日，原告甲○○在完工期限前解除契約，即非適法，而被告於八十九年三月十
      日取得使用執照後，催告原告甲○○辦理四百九十五萬元之銀行貸款，原告甲○○置之不理，被告已於九十年十月二十九日答辯（六）狀，依買賣契約第二
      十條約定解除契約，並沒收已繳價款。
（四）原告丙○○、庚○○所購買之Ｃ３、Ｃ５房屋並無樑柱未搭接之情形，本院囑
      託財團法人中華營建基金會轉請張大華建築師鑑定結果，認為有樑柱未搭接的
      情形，應該是對平面圖有所誤解，且縱認樑柱未搭接，是否影響結構安全，應
      詳細計算結構係數才能夠確定，不能以不符合原核准建造執照之圖面就認為影
      響結構安全，而且鑑定報告也沒有表明有效的應力數據為何，故不足採信。又
      原告丙○○之Ｃ３房屋側牆停車位並非主建物一部，Ｃ２房屋側牆作窗於法無
      違，並否認Ｃ３建物前後寬度有短少。Ｃ３、Ｃ５房屋之屋突，並非被告所建
      ，應係原告丙○○、庚○○與營造商私下協議之行為，被告事後知悉，並以存
      證信函通知原告二人回復原狀（被證三十、三十三）。又擋土牆之施作乃社區
      整體開發依地勢及水土保持計劃設置，且原告庚○○於購買之初即已知道擋土
      牆之位置並按捺印章（被證三十二房屋坐落基地示意圖），自不得事後執此為
      解除契約之事由。
（五）被告法定代理人所涉違反水土保持法案件，係起因於八十六年七、八月雨季及
      颱風豪雨肆虐，鄰地地主陳圭、陳炎文分別所有第八一九之一、八二一等地號
      土地因土質鬆軟，而有大量泥土自然崩塌而流動至被告之建築基地內，為被告
      施作圍牆之雅砌公司唯恐造成施工人員之危險及相鄰土地繼續崩塌造成災害，
      且來不及通知相關地主，乃派員採取如下之緊急避難措施：前往涉案土地清除
      崩塌殘土、施設臨時截水溝及植草皮護坡，並施設維護草皮之臨時水塔及水管
      等噴水設施，足徵被告並無違法開挖涉嫌竊佔鄰地之事，且被告為免相鄰土地
      繼續崩塌造成災害所採取之緊急避難措施，亦無不當，又建築中發生越界或損
      鄰情事，均為民事糾紛，應不影響使用執照核發作業，亦經內政部函釋在案，
      惟新竹政府工務局竟以當事人間糾紛未決，在司法偵查辦期間及民事糾紛未決
      前，未便繼續核發使用執照云云（被證二十二），自不可歸責於被告。
      並聲明：(1)原告之訴駁回。(2)如受不利之判決，請准供擔保免為假執行。
三、得心證之理由
（一）本件原告丙○○、庚○○主張Ｃ３、Ｃ５房屋有樑柱未接合之情形，影響結構
      安全，並行使同時履行抗辯權，拒絕給付第九期以後之價金，且原告三人均主
      張被告遲延完工逾六個月以上，依買賣契約第十條、第二十條第一項之約定，
      解除買賣契約，請求返還已繳價金及給付違約金，被告則抗辯原告三人均遲延
      給付價金，經催告後仍不給付，依據買賣契約第二十條第二項之約定，解除契
      約並沒收原告已繳價金。兩造間之爭點為，原告三人是否有遲延繳款之情形？
      原告原告丙○○、庚○○主張同時履行抗辯權是否正當？被告有無遲延完工之
      情形？兩造之契約解除權如均屬存在，何方先解除契約？在審理之順序上，就
      原告丙○○、庚○○部分，因被告行使解除權之時間在前，應先審認被告是否
      已合法解除契約，如已合法解除，則契約效力已不存在，原告其後之解除權即
      無從行使。就原告甲○○部分，則係原告甲○○先行使解除權，故須先審究原
      告之解除是否合法，如不合法，始探究被告之解除是否合法，茲分別論述如下
      。
（二）原告丙○○部分
  (1)原告丙○○所購買之Ｃ３房屋，確實有一處橫樑及柱位未能完全接合，並影響結
    構安全，故原告丙○○得行使同時履行抗辯權，拒絕給付價款，被告八十七年五
    月十八日以原告遲延繳款為由解除契約，並不合法：
    原告丙○○、原告庚○○主張其二人所購買之Ｃ３、Ｃ５房屋，有橫樑及柱位未
    能完全接合之事實，為被告所否認，經本院囑託財團法人中華營建基金會鑑定「
    Ｃ３、Ｃ５二戶房屋是否有橫樑及柱位未能完全接合之情形，如是，是否影響結
    構安全」，該會轉請張大華建築師鑑定結果，認為「確實有一處樑未搭在柱之有
    效應力範圍內（距離三十公分）」；「若樑、柱位置搭接並未完全接合是否影響
    結構安全乙節：首揭對結構安全之判斷以其是否符合原核准建造執照為要件，上
    開樑柱施工既與核准圖不符，非可認為其為安全。原設計結構系統樑柱係結合成
    一完整〝剛節構架〞：惟現場探測結果有一ＪＹ４二樓樑係搭接在ＪＸ２樑上，
    對ＪＹ４構架而言，其ＪＸ２側為簡支支撐，其應力系統已不符原設計要求。原
    設計鑑定標的Ｃ３、Ｃ５二戶為一整體結構，依原設計為不可分割之結構體」，
    「故一戶有一處樑柱未搭接，二戶之結構安全因有相互牽連關係均受影響」，有
    鑑定報告一份，及張大華建築師九十一年八月八日說明函文各一份附卷可稽（見
    本院卷外放鑑定報告、卷(二)一九四頁）。被告雖辯稱是否影響結構安全，應詳細
    計算結構係數才能夠確定，不能以不符合原核准建造執照之圖面就認為影響結構
    安全，而且鑑定報告也沒有表明有效的應力數據為何，故不足採信云云。惟本院
    認為鑑定報告中已說明「樑未搭接在柱之有效應力範圍內（距離三十公分）」，
    及「原設計之樑柱係結合成一完整〝剛節構架〞：惟現場探測結果則為簡支支撐
    ，其應力系統已不符原設計要求」，自已就其專業立場表示明確之意見，被告所
    辯不足採信。原告所購買之Ｃ３、Ｃ５房屋既有樑柱未能接合，並影響結構安全
    ，自屬重大之瑕疵，而出賣人就其交付之買賣標的物有應負擔保責任之瑕疵，且
    因可歸責於出賣人之事由所致者，則出賣人除負物之瑕疵擔保責任外，同時構成
    不完全給付之債務不履行責任，買受人如請求補正瑕疵，則在出賣人補正以前，
    買受人非不得行使同時履行抗辯權（最高法院八十五年度台上字第二二二九號判
    決、七十七年度第七次民事庭會議決議參見）。原告丙○○於八十六年五月十六
    日以新竹民生郵局第三○三號存證信函（見本院卷(一)第二○九至二一○頁）通知
    被告就柱位位置與房地買賣契約書所附之房屋平面圖所示位置不符等情，提出妥
    適說明，並在未作合理說明前暫停所有自備款之繳付等語，應認為已合法行使同
    時履行抗辯權，其停止繳款之行為，有正當事由，故被告嗣後以原告丙○○遲延
    繳款，定期催告並於八十七年五月十八日以新竹東園郵局第一八四號存證信函通
    知解除買賣契約，並不合法。至於原告庚○○所購買之Ｃ５房屋，雖因Ｃ３及Ｃ
    ５房屋原設計為不可分割之結構體，故一戶有一處樑柱未搭接，二戶之結構安全
    因有相互牽連關係均受影響之情形，惟其並未以此事由，而係以擋土牆施作在其
    私有土地內為由，主張同時履行抗辯（詳後述），故Ｃ５房屋部分即不再論述。
  (2)被告逾期取得使用執照超過六個月以上，係可歸責於被告之事由遲延完工，原告
    丙○○於八十七年十二月十一日解除契約為合法：
    被告係八十九年三月十日始取得系爭三戶房屋之使用執照，有被告提出之使用執
    照一份在卷可稽（本院卷(二)三四頁），依兩造間買賣契約第十條約定，應於開工
    日起算六百個日曆天完工，如逾期完工達六個月以上，買方得依第二十條規定解
    除契約，則自八十五年九月三十日加計六百天，再加六個月，至八十七年十一月
    二十三日已屆期，被告顯已逾期完工達六個月以上，被告雖抗辯其並無違法開挖
    竊佔鄰地之情事，縱有亦屬民事糾紛，新竹市政府工務機關無權暫停核發使用執
    照，故不得歸咎於被告云云。惟查，被告之法定代理人劉芷青確因在私人山坡地
    內，未經同意擅自占用、從事開挖整地，致生水土流失未遂，經台灣高等法院判
    處罪刑，有刑事判決書一份在卷可稽（本院卷(二)一九六頁），而工務機關確係因
    該案件尚在偵查中，及與鄰地地主陳圭等人間民事糾紛未決，認為未便繼續核發
    有爭議部分建物之使用執照，有新竹市政府八十七年七月十四日函文一件在卷可
    稽（本院卷(一)一八八頁），而上開糾紛既係由於被告未告知鄰地地主，亦未向主
    管機關申請核准，擅自在鄰地開挖整地、鋪草皮、設置截流溝等工作物所造成，
    自不能認為使用執照無法如期取得，係不可歸責於被告，被告自應負遲延責任。
    原告丙○○依買賣契約第二十條之規定，於八十七年十二月十一日以桃園府前二
    一支郵局第二六二一號存證信函通知被告解除買賣契約（見外放證物卷原證六）
    ，自屬正當。
  (3)原告丙○○已繳價款九十八萬元，未達房地總價百分之二十，故其得向被告請求
    之金額為一百九十六萬元，及自解除契約之翌日起至清償日止，按年息百分之五
    計算之利息：
    原告丙○○主張其已繳八期價款共九十八萬元，業據提出付款明細表一份為證（
    外放證物卷原證七），並為被告所自認，依買賣契約第二十條第一項之約定：「
    賣方違反第十條及第十九條第一、二款規定者，買方得解除契約，解約時賣方除
    將買方已繳之房地價款及遲延利息全部退還買方外，並應同時賠償房地總價款百
    分之二十之違約金，但該賠償金額超過已繳價款者，以已繳價款為限」。被告違
    反第十條第二項之規定，原告丙○○已合法解除契約，自得請求退還已繳價金，
    又因其已繳價款未達房地總價（六百四十二萬元）百分之二十，故請求之違約金
    金額為九十八萬元，及法定遲延利息。
（三）原告庚○○部分
  (1)原告庚○○主張被告將夏威夷社區之擋土牆施作在其購買之新竹市○○○段八一
    五地號（嗣改編為新竹市○○段二三五地號）內之事實，業經本院履勘現場及囑
    託地政人員測量屬實，有勘驗筆錄及複丈成果圖一份在卷可稽（本院卷(二)五三頁
    以下、五九頁），被告亦自認擋土牆係設置於原告庚○○之土地內，惟辯稱擋土
    牆之施作乃社區整體開發依地勢及水土保持計劃設置，且原告庚○○於購買之初
    即已知道擋土牆之位置並按捺印章，自不得事後執此為解除契約之事由云云。惟
    查，被告所提出之房屋坐落基地示意圖（本院卷(一)三○四頁），實際上為「全區
    配置圖」，僅在表示「夏威夷別墅社區」內房屋配置之相對位置，並未明確標示
    擋土牆位置，亦無房屋坐落之地號、界址線等資料，自難僅憑該圖面之標示，即
    認原告庚○○在購買時即已認知擋土牆係位在其購買之土地範圍內，且擋土牆為
    社區內之公共設施，其使用之土地並無由原告庚○○個人負擔之理，本院認為被
    告之抗辯不足採信，其給付之土地因無法供買受人自由使用、收益，自存有物之
    瑕疵。原告庚○○於八十六年五月十六日以新竹民生路郵局第三○二號存證信函
    （見本院卷(一)第二一一頁）通知被告，因社區擋土牆施作在私有土地範圍內，侵
    害其權益，請求被告提出妥適說明，並暫停所有自備款之繳付等語，應認為已合
    法行使同時履行抗辯權，其停止繳款之行為，有正當事由，故被告嗣後以原告庚○○遲延繳款，定期催告並於八十七年五月十八日以新竹東園郵局第一八三號存
    證信函通知解除買賣契約，並不合法。
  (2)被告逾期取得使用執照超過六個月以上，係可歸責於被告之事由遲延完工，已如
    前述，故原告庚○○於八十七年十二月十一日以桃園府前二一支郵局第二六二一
    號存證信函通知被告解除買賣契約（見外放證物卷原證六），請求被告退還已繳
    房地價款，並賠償違約金，自屬正當。
  (3)原告庚○○已繳價款九十二萬元，未達房地總價百分之二十，故其得向被告請求
    之金額為一百八十四萬元，及自解除契約之翌日起至清償日止，按年息百分之五
    計算之利息：
    原告庚○○主張其已繳價款九十二萬元，業據提出付款明細表一份為證（外放證
    物卷原證九），並為被告所自認，原告庚○○已依買賣契約第二十條第一項之約
    定合法解除契約，自得請求退還已繳價金，又因其已繳價款未達房地總價（六百
    二十萬元）百分之二十，故請求之違約金金額為九十二萬元，及法定遲延利息。
（三）原告甲○○部分
  (1)原告甲○○與被告原約定貸款額為七成，嗣兩造合意變更為九成，即自備款僅為
    五十五萬元，已全部繳紇，並無遲延付款之情事，故被告不得主張遲延繳款期間
    不計入完工日數：
    原告甲○○購買之房地總價為五百五十萬元，原約定貸款額為七成，嗣合意已為
    九成之事實，業經被告自認在卷，並有被告提出之八十六年十二月二十六日之協
    議書一份在卷可稽（本院卷(一)一○六頁），而原告甲○○原支付第一款至第二十
    四期之價款一百二十三萬元，扣除其中十五萬元支票未兌現，已繳金額為一百零
    八萬元，亦有被告提出之繳款明細表一份可憑（本院卷(一)二五六頁），足見自備
    款部份已付訖，故被告主張原告甲○○遲延付款達一千零四十五天，並不足採。
    至於銀行貸款部分，依買賣契約第十六條第八項之規定，須待賣方（即被告）指
    定對保時間、地點，請求買方（即原告甲○○）協同辦理貸款手續，買方拒絕配
    合時，始生買方放棄銀行貸款，並須於產權過戶前以現金繳清貸款金額，否則以
    逾期未繳款論之效果，被告於起訴後始以八十九年九月十五日林口郵局第四五○
    號存證信函、及九十年二月二十二日答辯（五）狀定期催告原告甲○○辦理貸款
    手續或將餘款支付予被告，則在此之前，尚難謂原告甲○○有遲延繳款情事，其
    主張原告甲○○遲延繳款期間不計入完工期間，自屬無據。
  (2)被告逾期完工達六個月以上，原告甲○○於八十七年十二月十一日解除契約為合
    法，被告即無從九十年十月二十九日答辯六狀解除契約：
    理由同原告丙○○、原告庚○○部分之論述。
  (3)原告甲○○已繳價款為一百零八萬元，及預估費用十三萬元，其得向被告請求之
    金額為二百三十一萬元，及自解除契約之翌日起至清償日止，按年息百分之五計
    算之利息：
    原告甲○○原繳價款為一百二十三萬元，及預估費用十三萬元，有原告提出付款
    明細表及預估費用收據各一份為憑（外放證物卷原證十一），惟原告甲○○所交
    付之支票中有十五萬元未兌現，亦有被告提出之繳款記表各一份為證（本院卷(一)
    二五六頁），故原告甲○○實繳金額為一百二十一萬元，其已依買賣契約第二十
    條第一項之規定合法解除契約，自得請求退還已繳價金及預估費用，又因其已繳
    價款已達房地總價（五百五十萬元）百分之二十，故請求之違約金金額為房地總
    價百分之二十即一百一十萬元，及法定遲延利息。
（四）綜上，原告丙○○請求被告給付一百九十六萬元，原告庚○○請求被告給付一
      百八十四萬元，原告甲○○請求被告給付二百三十一萬元，及均自八十七年十
      二月十二日起至清償日止，按年息百分之五計算之利息，為有理由，原告甲○○逾上開範圍之請求，則非正當，應予駁回。
四、因本案事證已臻明確，兩造其餘主張陳述及所提之證據，核與判決之結果不生影
    響，毋庸再予一一論述，附此敘明。
五、兩造均陳明願供擔保，聲請宣告假執行或免為假執行，經核原告勝訴部分，合於
    法律規定，爰分別酌定相當之擔保金額宣告之；原告甲○○其餘假執行之聲請，
    因訴之駁回而失所依據，應予駁回。
六、訴訟費用負擔之依據：民事訴訟法第七十九條但書。
中      華      民      國    九十二    年      二      月     二十     日
                                  臺灣新竹地方法院民事第二庭
~B法      官  彭洪英
右為正本係照原本作成。
如對本判決上訴，須於判決送達後廿日內向本院提出上訴狀。
~B法院書記官  吳美雲
中      華      民      國    九十二    年      二      月     二十     日


司法院資訊處製作；財團法人民間司法改革基金會備份。
